Natasha Iñegue

A mis 17 empecé a incursionar en el mundo gastronómico, comenzando mi capacitación con cursos cortos hasta poder ingresar a la universidad y trabajar. Me considero una persona motivada y comunicativa, tengo una personalidad social y amistosa, pero al mismo tiempo puedo mostrar autoridad y firmeza si la situación lo requiere. Hoy día estoy enfocada en poder seguir expandiendo mis conocimientos, habilidades y experiencias.

EXPERIENCIA

Mola, Necochea, Bs.As (Arg): Chef

(Nov.2023-Abril.2024)

Armado de menú y platos; pedido de mercadería y stock; cocinera de eventos; dirección/control de ayudante. Valeria +54 9 2262530033

Merry go Round; Aspen, Co (EE UU): Encargada de cocina

(Dic.2021-Mar.2021), (Dic.2022-Mar.2023)

Nexo entre el Chef y los cocineros. Encargada del buen desempeño del servicio; dirección/control de cocineros y ayudantes; entrenamiento de nuevos empleados. crydin@aspensnowmass.com

Cheverry, Mar del Plata, Bs.As (Arg): Cocinera

(May.2022-Nov.2022)

Producción del día/semana; cocinera durante el servicio. Cristian +54 9 2235828919

FORMACIÓN

L'Ecole, Mar del Plata, Bs.As (Arg): Tecnico Superior en Servicios Gastronomicos.

(Mar.2020-Dic.2023)

Mi formación me permite dirigir una cocina dentro de empresas como hoteles, catering y/o restaurantes tanto en nuestro país como en el exterior.

(Carrera de nivel terciario con materias prácticas que forman al chef y contenido que completan la formación del técnico).

Centro de Formación Profecional , Necochea, Bs.As (Arg): Ayudante de Cocina

(Abril.2017-Oct.2017)



Necochea 7630, Buenos Aires Nacimiento: 25/04/2000 (+54) 9 2262-538661 naty.valeria2000@hotmail.com naty.valeria2000@gmail.com Skype ID: naty.valeria2000

APTITUDES

Trabajo en equipo.

Organización.

Liderazgo.

Comunicación.

Manejo de estrés.

Gestión de inventario/depósito.

LOGROS

Ascenso de cocinera a encargada de cocina.

Dirección exitosa de una cocina en el extrangero.

Responsable del buen desempeño de la cocina con 20 empleados durante días festivos.

IDIOMAS

Español nativo. Inglés avanzado